臺灣臺中地方法院刑事判決　　　　　　　94年度訴字第2843號
公　訴　人　臺灣臺中地方法院檢察署檢察官
被　　　告　丙○○
上列被告因偽造文書等案件，經檢察官提起公訴（94年度核退偵
字第105號），被告在準備程序中就被訴事實為有罪之陳述，嗣
經本院合議庭裁定改由受命法官獨任行簡式審判程序，本院判決
如下：
    主    文
丙○○共同行使偽造公文書，足以生損害於公眾及他人，處有期
徒刑壹年肆月。
扣案如附表編號壹─拾所示之物、署押及印文，均沒收。
    犯罪事實
本院認定之犯罪事實與起訴書之記載相同，茲引用之。
    理    由
一、上開犯罪事實業據被告在本院審理時坦承不諱，核與被害人
    乙○○、國泰世華商業銀行職員簡豐裕分別在警、偵訊指述
    情節相符，且經證人周建成、黃俊昌就車牌號碼7Ｈ─1410
    客貨兩用車之交易過程在檢察官偵訊時證述明確，並有扣案
    如附表編號1─10所示之物、署押及印文等各在卷足憑。事
    證明確，被告犯行堪以認定。
二、核被告所為，係犯刑法第212條偽造特種文書罪、第218條第
    1項偽造公印文罪、第216條行使第210條偽造私文書罪、第
    211條行使偽造公文書罪、第214條使公務員登載不實罪及第
    339條第3項、第1項詐欺取財未遂罪，其與綽號「萬金」之
    年籍不詳成年男子間，就上開犯行，具有犯意聯絡及行為分
    擔，應論以共同正犯。被告與綽號「萬金」之年籍不詳成
    年男子所犯盜刻「乙○○」印章及偽造「交通部駕駛執照製
    發之章」私印文之行為，與被告在附表編號3、4、6─10所
    示偽造之署押、印文等行為，均係偽造特種文書及偽造私文
    書之階段行為，其偽造後持以行使，偽造之低度行為應為行
    使之高度行為所吸收，均不另論罪。被告先後多次行使偽造
    特種文書及行使偽造私文書之行為，時間緊接，犯罪構成要
    件相同，顯係基於概括犯意反覆為之，為連續犯，應依刑法
    第56條規定以一罪論，並加重其刑。又行使偽造附表編號5
    所示公文書之行為，其上偽造之私印文，係偽造公文書之階
    段行為，其偽造公文書後據以行使，偽造之低度行為應為行
    使之高度行為所吸收，均不另論罪，應依行使偽造公文書罪
    論處。再被告冒用「乙○○」名義購買車牌號碼7Ｈ─1410
    號客貨兩用車，簽訂中古汽車買賣合約書，再持以向公路監
    理機關辦理過戶登記，所犯行使偽造私文書罪與使公務員登
    載不實罪間，具有方法結果之牽連關係，為牽連犯，應依刑
    法第55條後段規定，從一重論以行使偽造私文書罪。另被告
    冒用「乙○○」名義，持上開偽造之證件、印章等物向國泰
    世華銀行辦理信用貸款、開戶等事宜，但為國泰世華銀行人
    員發覺提出之證明文件有異而識破，所犯刑法第339條第3項
    、第1項詐欺取財未遂罪，應依刑法第26條規定依既遂犯之
    例減輕其刑。又被告所犯上開行使偽造特種文書罪、偽造公
    印文罪、行使偽造公文書罪、行使偽造私文書罪及詐欺取財
    未遂罪等5罪間，具有方法結果之牽連關係，為牽連犯，亦
    應依刑法第55條後段規定，從一重論以行使偽造公文書罪。
    爰審酌被告年紀尚輕，思慮欠週，受綽號「萬金」之年籍不
    詳成年男子利用而共同參與犯罪，並偽造「乙○○」名義之
    國民身分證、汽車駕駛執照，盜刻印章，藉此冒用「乙○○
    」名義申辦行動電話、購買中古汽車及向銀行辦理開戶與申
    請信用貸款，使被害人乙○○飽受無謂困擾，對社會治安及
    金融交易安全已生危害，但念及被告在本院審理時坦承犯行
    ，頗有悔意，犯罪後態度尚佳，過去並無前科等一切情狀，
    量處如主文所示之刑，以資懲儆。
三、扣案如附表編號1、7─10所示偽造之印章、署押及印文等物
    ，均應依刑法第219條規定宣告沒收，而扣案如附表編號2─
    6所示之行動電話及偽造之公、私文書等物，均係被告及共
    犯即綽號「萬金」所有且供犯罪所用、或犯罪所得之物 (行
    動電話)，已據被告供承在卷，併依刑法第38條第1項第2款
    、第3款規定宣告沒收。另附表編號3─6所偽造之印文，均
    附著在應宣告沒收之文書，毋庸另行諭知沒收。
四、依刑事訴訟法第273條之1第1項、第299條第1項前段、第310
    條之1第2項，刑法第216條、第210條、第211條、第212條、
    第214條、第217條第1項、第218條第1項、第339條第3項、
    第1項、第26條、第28條、第55條、第56條、第38條第1項第
    2款、第3款，判決如主文。
本案經檢察官甲○○到庭執行職務
中　　華　　民　　國　　94　　年　　11　　月　　30　　日
                  刑事第二庭    法  官  林金灶
上正本證明與原本無異。
如不服本判決，應於送達後十日內向本院提出上訴狀（須附繕本
），上訴於台灣高等法院台中分院。
中　　華　　民　　國　　94　　年　　11　　月　　30　　日
                                書記官  巫偉凱
附表：
1、偽造「乙○○」印章1枚。
2、ＤＢＴＥＬ牌行動電話 (含ＳＩＭ卡，門號0000000
   000號)1具。
3、偽造之「乙○○」國民身分證 (含其上「內政部印」公印文)
   1枚。
4、偽造之「乙○○」汽車駕駛執照 (含其上「交通部駕駛執照
   製發之章」印文)1枚。
5、偽造「財政部臺灣省中區國稅局92年度綜合所得稅各類所得
   資料清單 (含其上「財政部臺灣省中區國稅局黎明稽徵所多
   功能櫃台」章戳印文)1 件。
6、偽造「冠杰紙品有限公司在職證明書」 (含其上「冠杰紙品
   有限公司」、「蔡明杰」私印文2件)1件。
7、臺灣大哥大股份有限公司行動電話服務申請書上「申請書申
   請人」、「同意人」、「立同意人」簽章欄內偽造「乙○○
   」署押各1 枚。
8、中古汽車買賣合約書上偽造「乙○○」署押1枚。
9、汽 (機)車過戶登記申請書原車主名稱欄內偽蓋「乙○○」印
   文2枚。
10、 國泰世華商業銀行印鑑卡偽造「乙○○」署押2枚及印文1枚
     、活期 (儲蓄)存款存入憑條偽造「乙○○」署押1枚、客戶
     開戶資料登錄單偽造「乙○○」署押1枚、存戶新開戶查檢
     表偽造「乙○○」署押1枚、存款相關業務申請書上偽造「
     乙○○」署押及印文各2枚、晶片金融卡換發申請書上偽造
     「乙○○」署押2枚及印文1枚、消費者信用貸款申請書上偽
     造「乙○○」署押2枚。
附錄論罪科刑法條
刑法第210條：
偽造、變造私文書，足以生損害於公眾或他人者，處五年以下有
期徒刑。
刑法第211條：
偽造、變造公文書，足以生損害於公眾或他人者，處一年以上七
年以下有期徒刑。
刑法第212條：
偽造、變造護照、旅券、免許證、特許證及關於品行、能力服務
或其他相類之證書、介紹書，足以生損害於公眾或他人者，處一
年以下有期徒刑、拘役或三百元以下罰金。
刑法第214條：
明知為不實之事項，而使公務員登載於職務上所掌之公文書，足
以生損害於公眾或他人者，處三年以下有期徒刑、拘役或五百元
以下罰金。
刑法第216條：
行使第二百十條至第二百十五條之文書者，依偽造、變造文書或
登載不實事項或使登載不實事項之規定處斷。
刑法第217條：
偽造印章、印文或署押，足以生損害於公眾或他人者，處三年以
下有期徒刑。
盜用印章、印文或署押，足以生損害於公眾或他人者，亦同。
刑法第218條：
偽造公印或公印文者，處五年以下有期徒刑。
盜用公印或公印文足以生損害於公眾或他人者，亦同。
刑法第339條：
意圖為自己或第三人不法之所有，以詐術使人將本人或第三人之
物交付者，處五年以下有期徒刑、拘役或科或併科一千元以下罰
金。
以前項方法得財產上不法之利益或使第三人得之者，亦同。
前二項之未遂犯罰之。
